臺灣臺中地方法院刑事判決　　　　　　　　　　　　　九十三年度訴字第七九四號
　　公　訴　人　臺灣臺中地方法院檢察署檢察官
　　被　　　告　乙○○
　　選任辯護人　朱元宏律師
　　　　　　　　盧永和律師
　　被　　　告　己○○
　　選任辯護人　吳中和律師
　　被　　　告　丙○○
　　選任辯護人　王雅泠律師
　　　　　　　　羅豐胤律師
　　被　　　告　丁○○
　　指定辯護人　本院公設辯護人戊○○
右列被告等人因強盜等案件，經檢察官提起公訴（九十二年度偵字第一九二八二號、
九十三年度偵字第六０七號），本院判決如左：
    主  文
乙○○、己○○共同意圖為自己不法之所有，以強暴至使不能抗拒，而取他人之物，
各處有期徒刑陸年。扣案之毛巾壹條、繩子壹條、黑色垃圾袋壹只、鋁棒壹根均沒收
。
丙○○、丁○○共同以強押、綑綁、看管、矇眼不讓離去之非法方法，剝奪人之行動
自由，丙○○處有期徒刑拾月，丁○○處有期徒刑伍月，如易科罰金，以參佰元折算
壹日。扣案之毛巾壹條、繩子壹條、黑色垃圾袋壹只、鋁棒壹根均沒收。
    事  實
一、乙○○與甲○○、己○○均係址設臺中縣大雅鄉○○路○段九十七號「國賓汽車
    修配場」（下稱國賓車行）之同事，乙○○因與甲○○素有嫌隙，於民國（下同
    ）九十二年九月三十日十八時許，見甲○○隻身在上開辦公室內看電視認有機可
    乘，乃分別以0000000000號行動電話聯絡己○○及丙○○（綽號「阿
    修」者）前往國賓車行教訓甲○○，丙○○又邀其朋友丁○○（綽號「細漢」者
    ）一同前往，乙○○則在國賓車行門外等候。乙○○、己○○、丙○○及丁○○
    則基於普通傷害甲○○之共同犯意聯絡（傷害部分業據甲○○於九十二年十月十
    四日檢察官偵訊時表明不提出告訴之意願，詳後述），於同日十九時許丙○○、
    丁○○先行抵達國賓車行，遂與乙○○一同進入車行，丙○○並戴有鴨舌帽及口
    罩，丁○○則未攜帶，一進入車行內，丙○○、丁○○佯裝押住乙○○至車行辦
    公室內，命蹲在地上，繼而先後在辦公室內或徒手或腳踢毆打甲○○身體各處，
    己○○恐為甲○○認出，乃先前往購買口罩，並戴上鴨舌帽後進入車行，見丙○○、丁○○毆打甲○○，隨即亦加入毆打行列，或徒手或腳踢或持辦公室內之木
    質煙灰缸（未扣案）毆打甲○○身體各處，其間，丙○○並以當場拿取之甲○○
    所有玩具手槍一支敲擊甲○○頭部，嗣再由乙○○提議並拿繩索給己○○，示意
    己○○將甲○○綑綁押上其所有之車牌號碼ＬＴ—二二一七號自用小客車後離去
    。在車輛行進間，乙○○與己○○竟基於意圖為自己不法所有之共同犯意聯絡，
    由乙○○示意坐在右側副駕駛座之己○○逼迫甲○○說出提款卡密碼，乘坐於後
    座之丙○○、丁○○遂聽從乙○○、己○○指示，以徒手毆打之強暴方法，逼迫
    甲○○說出提款卡密碼，使其行無義務之事，甲○○在身體遭毆打處於強暴之情
    況下，至使不能抗拒，不得不將提款卡密碼說出，乙○○遂於同日（九十二年九
    月三十日）十九時五十四分五十一秒、二十時零三分二十秒、二十時零三分五十
    九秒，分別駕車前往中華郵政股份有限公司大雅郵局（下簡稱大雅郵局）及臺灣
    銀行大雅分行（下簡稱臺銀大雅分行，二次），以甲○○所有提款卡提領六萬元
    、二萬元及二萬元現款得手（下簡稱第一次提款）。之後，乙○○再駕駛前開自
    用小客車搭載上開人士前往臺中縣大肚山區某處，與己○○、丙○○、丁○○等
    人喝令甲○○下車後，由乙○○、己○○、丙○○動手持鋁棒、木棍、徒手毆打
    甲○○，嗣由己○○、丁○○以繩索再度綑綁甲○○雙手後，由丙○○、丁○○
    負責在該處看管，乙○○、己○○則駕車下山並前往大雅郵局，由乙○○於九十
    二年十月一日凌晨零時三十七分五十一秒及同日零時三十九分十二秒以甲○○所
    有提款卡分別領款六萬元、四萬元得手（下簡稱第二次提款），繼而購買食物上
    山給丙○○、丁○○食用，嗣四人又駕車離去，並經由己○○提議前往甲○○父
    親住處，乙○○、己○○下車欲再向甲○○父親索取財物，惟未遇其父，乃又駕
    車離開，並於九十三年十月一日凌晨二時許前往位於臺中市「富可汗汽車旅館」
    一四二號房休息，約凌晨四、五時許四人復駕車前往臺中縣大肚山區閒逛，並在
    山上令丙○○、丁○○、甲○○下車，由丙○○、丁○○繼續看管甲○○，乙○○、己○○則駕車下山購買早餐回山上後復即離去，待乙○○、己○○駕車返回
    山上時，乙○○、己○○拿出淺綠色毛巾一條、黑色大塑膠袋一只交予丙○○、
    丁○○，將甲○○眼睛以毛巾矇住，再將黑色大塑膠袋套在甲○○頭上，雙手以
    繩索反捆於後，四人搭載甲○○於九十二年十月一日上午六、七時許返回國賓車
    行，己○○、丙○○、丁○○先行下車離去後，乙○○始偕同甲○○下車，並為
    其鬆綁，甲○○總計遭以上開非法方法剝奪行動自由達十一、十二小時之久。嗣
    甲○○獨自前往臺中縣大雅鄉澄清醫院就醫，並檢出受有頭部挫傷併臉部瘀傷及
    眩暈、背部挫傷及瘀傷等傷勢，並立即報案。經警於九十二年十月一日九時二十
    五分許，在臺中縣大雅鄉澄清醫院當場逮獲乙○○，於當日十時二十分許，在乙○○位於臺中縣大雅鄉○○○路一五一巷十三號起出以甲○○提款卡提領得現金
    十萬元（業已發還甲○○），在當日十一時二十五分許，在上開國賓車行及乙○○前揭自用小客車內扣得玩具手槍一支（甲○○所有）及乙○○所有犯案用之淺
    綠色毛巾一條、黑色垃圾帶一只、麻繩一條、鋁棒一支並予扣案。經乙○○供出
    後，丙○○、己○○分別於同日十二時零五分及十三時三十分許，主動前往臺中
    縣警察局大雅分駐所到案說明；丁○○則經丙○○供出後，於九十二年十一月十
    七日經檢察官傳訊到庭說明，始悉上情。
二、案經甲○○訴由臺中市警察局第二分局報請臺灣臺中地方法院檢察署檢察官偵查
    暨自動檢舉偵查起訴。
    理  由
一、訊據被告乙○○、己○○、丙○○、丁○○四人對於曾動手或持木棍、鋁棒、木
    質煙灰缸、玩具手槍毆打告訴人甲○○導致其受傷，並自九十二年九月三十日十
    九時許起至翌日上午六、七時許止之剝奪告訴人行動自由等事實均予認罪。惟被
    告乙○○、己○○均矢口否認有何強盜犯行，被告乙○○辯稱：因伊與告訴人有
    債務糾紛，告訴人還欺壓伊，告訴人共積欠伊二十八萬元，拿出提款卡要伊去領
    二十萬元，剩下八萬元他會另外想辦法籌款還伊，提款卡密碼是告訴人在國賓車
    行及車上即告訴伊，伊之前有告訴己○○說要教訓甲○○，但案發當日丙○○、
    丁○○是己○○找來的，伊領了二十萬元後，有將十萬元交給己○○，自己則留
    十萬元，伊並沒有強盜之不法意圖，伊也沒有假裝被其餘被告押住、受迫而開車
    等情形云云；被告己○○辯稱：伊在國賓車行內打完告訴人後就將口罩、鴨舌帽
    都拿下來，伊在車上並沒有逼問告訴人關於提款卡密碼，是告訴人自己說出密碼
    並將提款卡交給乙○○，伊在山上才知道乙○○與告訴人間之債務糾紛，伊也沒
    有自乙○○處拿到十萬元云云。
二、經查：
  (一)右開告訴人如何遭被告四人強押、綑綁、看管、矇眼不讓離去等剝奪行動自由之
    事實，業據告訴人於警、偵訊及本院審理時指訴綦詳，被告乙○○等四人彼此就
    此部分之供述情節互核相符，復有顯示被告乙○○駕駛之車牌號碼ＬＪ─二二一
    七號自用小客車於九十二年十月一日凌晨二時許，在富可漢汽車旅館出現之監視
    錄影帶翻拍照片、被害人照片、搜索扣押照片及診斷證明書（附於偵卷第三九頁
    至第四六頁、第七八頁）在卷可按，足見被告四人此部分妨害自由之自白確與事
    實相符。其等此部分犯行至堪認定。
  (二)被告乙○○、己○○雖均否認被告乙○○拿取告訴人提款卡去提領現款一情有強
    盜之不法意圖，惟，
  1.此部分業據告訴人：
  (1)於九十二年十月一日警詢時指稱：「我於九十二年九月三十日晚上十九時許在臺
    中縣大雅鄉○○路○段九十七號國賓車行內看電視，突然有二名男子均穿黑色衣
    褲，其中一人有戴口罩及鴨舌帽衝進我辦公室內，戴鴨舌帽之男子持槍朝我頭部
    敲擊後，又進來一人毆打我，並逼我交出提款卡跟存摺後，將我強押上車，其中
    二人拉我雙手上車的。」、「歹徒押我上車後，先去大雅郵局領錢，由乙○○下
    車提款，上車後又在附近圍繞，之後又停車，乙○○又下車領第二次錢，領完錢
    之後，歹徒便開車將我載至清水公園叫我下車跪在地上，並叫乙○○蹲於一旁，
    三名歹徒便持木棍、鋁棒等物毆我成傷，從帶我上車後他們並沒有將我矇面。」
    、「歹徒載我至清水公園後有至我家，途中將我雙手反綁，之後再前往汽車旅館
    ，歹徒有二人曾至我家欲找我父親但沒有找到。」、「歹徒駕駛乙部紅色車號Ｌ
    Ｔ─二二一七號自用小客車作為控制我行動，並載我至郵局、公園等地之交通工
    具，從頭到尾都是乙○○駕駛，己○○坐右前座，另二名坐於右後座及中間位置
    ，我則坐於左後座，車門均被反鎖。」、「（你與歹徒有無財物或是其他糾紛恩
    怨？）沒有財物糾紛或其他糾紛或仇恨。」、「（你有無物品遭歹徒取走？你共
    被歹徒提領多少元？）郵局提款卡及存摺印章、華南銀行旅遊卡等物，共提領大
    概十萬元。」、「歹徒毆打我全身致我身體多處紅腫、瘀傷，詳如診斷書。」、
    「我現在意識及精神狀態都很清楚正常。」等語（參偵卷第二二頁以下筆錄）。
  (2)於九十二年十月十四日偵訊時，指稱：「．．．九十二年九月三十日晚上六時許
    ，我在臺中縣大雅鄉○○路○段九十七號國賓車行內看電視，忽然有三、四名男
    子一起跑進來，進來後丙○○、丁○○、己○○三人動手打我，問我『錢要不要
    還乙○○』，我說改天再還，他們就打我，打完後他們就把我帶上車，帶我到清
    泉崗我家找我父親，找不到他們還是把我押在車上，我想說把錢還一還，就把提
    款卡給他們，並告訴他們密碼，由乙○○下車到大雅郵局領錢，領了十萬元，領
    完後載我到大肚山，等過十二時又去大雅郵局領十萬元，．．．只有乙○○留下
    來叫我籌錢還他，我就自己去醫院並就醫報案。」、「（何人何時要你拿出提款
    卡？）乙○○和己○○，是開車到我家找不到我父親時叫我拿出來的。」、「（
    你提款卡原本放在何處？）放在皮包，皮包放在車行，我們是先到我家後來再到
    車行。」、「（是何銀行提款卡？）有郵局提款卡及存簿，還有華南銀行國民旅
    遊卡。」、「（何人何時向你要提款卡密碼？）乙○○和己○○拿完提款卡之後
    。」、「（在車上有無綁你或矇住你？）有，第一次領完錢後我們到大肚山，全
    部人都有下車，丙○○、丁○○拿尼龍繩綁我，在那裡等要領第二次錢，在山上
    丁○○有幫我鬆綁，後來被其他人發現，又幫我綁好，一直到汽車旅館才又幫我
    鬆綁。」、「（到大雅郵局究竟停幾次？）二次，第一次領十萬元好像有在其他
    地方領，庭呈領款資料。」、「（領款何人下車？）只有乙○○。」、「（共被
    領多少？何銀行？）領二十萬元，是郵局的。」、「（提款卡等物有無還你？）
    沒有。」等詞（參偵卷第八六頁以下筆錄）。
  (3)於本院九十三年五月十九日審理時，以證人身份具結後證稱：被告己○○在車上
    逼問伊有關提款卡下落，並非伊自願將提款卡交出；丙○○、己○○、丁○○一
    直問伊有關提款卡密碼，丁○○、丙○○並有動手毆打伊，他們一直打一直問，
    伊受不了無法抗拒而說出，再由乙○○去領錢；第一次乙○○領十萬元伊有看到
    ，第二次乙○○、己○○又去領錢時，伊與丙○○、丁○○三人在山上，當時乙○○、己○○只有私下與丙○○、丁○○說話，伊事後調閱存提款紀錄才知道他
    們在十月一日凌晨又去領了十萬元，二次各十萬元分別由乙○○與己○○拿走，
    伊是聽聞乙○○及參與和解之雙方家人提到另十萬元是己○○取走的，但伊沒有
    親眼看見；第一次提款後乙○○就駕車載伊等前往山上，在山上丙○○、己○○
    、乙○○都有零星毆打伊，丁○○有鬆綁伊並給伊二百元作為如脫困後返家之交
    通車資，之後乙○○、己○○有駕車離去約半小時至一小時之久；之後己○○提
    議去伊父親家要錢，先問伊家中電話號碼，伊不肯告知，伊才帶他們去父親家，
    由乙○○、己○○下車看看父親是否在家，丙○○、丁○○則負責看管伊；之後
    去旅館，去旅館丁○○有再度幫伊鬆綁，乙○○與己○○也有單獨離開過，隔二
    、三十分鐘又回來；之後又去山上，乙○○與己○○也同樣駕車離去數次，到清
    晨五、六時許，被告乙○○、己○○回來後，再用毛巾矇住伊眼睛、以黑色塑膠
    袋套住伊頭部及身體，己○○、丙○○才將口罩、鴨舌帽拿下來，之後再由乙○○開車繞一、二小時後，才回車行；回車行後由乙○○幫伊鬆綁，伊即前往就醫
    並報警處理；伊在案發前與被告乙○○並無金錢糾紛，以前偵訊說與他有搭蓋鐵
    皮屋及修理中古車之糾紛，是因伊與被告等人和解，為了要救被告等人才這樣說
    ，雖然乙○○有出錢搭蓋鐵皮屋，但伊等並沒有因此而有金錢上糾紛，平常與乙○○只有小糾紛，並沒有大過節；在車上或車行被告等人都沒有說要把在車行內
    所查到的扣案槍枝交予警方，伊也沒有為了封口費而主動提出給錢的說法；當日
    被告己○○、丙○○、丁○○進來車行時，並沒有說「錢到底要不要還乙○○」
    這樣的話，都是因為和解才這樣說；在九十二年一月四日星期日晚上快十二時許
    ，丙○○及另一名被告有前來車行外面放話，要對其不利，要作掉伊，伊認為已
    經和解，被告等人還恐嚇伊，所以才講出實話；傷害部分在九十二年十月十四日
    檢察官偵訊時就表明不提出告訴等情。
  (4)雖告訴人於警、偵訊及本院審理期間，對於為何交出提款卡及道出密碼等情形前
    後陳述均有不一之處（其餘遭毆打、剝奪行動自由、取款之過程則仍相符）。然
    ，告訴人於偵訊時表明係因與被告間有關鐵皮屋與修理中古車費用而與被告乙○○有金錢糾紛，故於被告等人到伊父親住處找不到人後，伊才想主動提供提款卡
    及密碼讓被告乙○○去領錢，以便償還債務一情。然於本院九十三年五月十九日
    審理時，則又以證人身份具結證稱：當時因與被告等人達成和解，才說出那些話
    ，實際上雖有搭蓋鐵皮屋，但沒有因此產生金錢糾紛，但被告丙○○及另一人於
    和解後仍然恐嚇伊，伊才要說出實情，實際上伊提供提款卡及密碼均在受迫情況
    下所為等情。被告乙○○選任辯護人雖質疑本案和解是在九十二年十一月十九日
    達成，而告訴人於九十二年十月十四日檢察官偵訊時卻明白表示與被告乙○○間
    有搭蓋鐵皮屋之糾紛，顯見告訴人於偵查中並非因為和解因素才配合被告乙○○
    說詞；被告乙○○亦稱和解事宜係透過雙方家人出面解決，當時伊仍在羈押中，
    無從與告訴人串供，足見其與告訴人確實有鐵皮屋糾紛云云。惟，觀被告等人均
    坦承如事實欄所述進入國賓車行毆打告訴人，強押其上車，拿提款卡由乙○○下
    車提款，之後到山上繼續毆打告訴人，帶到汽車旅館、山上，最後以毛巾矇眼、
    黑色垃圾帶、繩子綑綁頭部及身體等事實不諱。任何一被害人處於此種加害情況
    必定深感恐懼、身心俱創，一旦逮獲歹徒，莫不請求法院嚴懲不法之徒，以示公
    平。乃被告乙○○、己○○、丙○○等人於九十二年十月一日陸續到案後，經檢
    察官聲請羈押禁見獲准，直至九十年十月十四日告訴人於偵查中首度出庭應訊，
    告訴人則首先以言詞表明就傷害、侵入住宅部分不提出告訴（參同日偵訊筆錄）
    ，而製作書面和解契約書則在九十二年十一月十九日，被告乙○○等人復供稱和
    解內容係由雙方家人出面協商。可見在九十二年十月一日除被告丁○○外之其餘
    被告均已遭羈押，其家人心急如焚，汲汲與告訴人試圖達成和解，不難想見。則
    告訴人在九十二年十月十四日相隔近二星期後出庭陳述案發過程，其陳述內容受
    雙方家人積極洽談和解之影響，而為有利於被告等人之陳述，應屬當然。否則如
    被告家人並未有積極謀求和解之途，何以在告訴人首度出庭應訊時，直接向承審
    之檢察官表示不願就傷害及侵入住宅部分提出告訴之理，此猶可徵當時告訴人於
    九十二年十月十四日偵訊時所為陳述內容確實受被告家人企求和解之態度而有影
    響，並故為有利於被告之說詞，希冀讓被告等人減輕刑責至明。且告訴人於本院
    審理時所陳述過程適與案發後其立即前往警局報案所製作之警詢筆錄大致相符。
    應認告訴人於本院審理時所為指訴有關被告乙○○、己○○意在牟取財物，而提
    示被告丙○○、丁○○逼問提款卡密碼，進而提領現款予以朋分花用等節係屬真
    實可採。
  2.被告乙○○確實於國賓車行內取得告訴人皮包、郵局提款卡後，分別於九十二年
    九月三十日十九時五十四分五十一秒、二十時零三分二十秒、二十時零三分五十
    九秒，前往大雅郵局、臺銀大雅分行（二次），分別提領六萬元、二萬元及二萬
    元現款；另於九十二年十月一日凌晨零時三十七分五十一秒及同日零時三十九分
    十二秒前往大雅郵局提領六萬元、四萬元現金得手，有中華郵政股份有限公司臺
    中郵局函文及檢送存摺交易明細（附於偵卷第八十頁、第一四五頁至第一四六頁
    ）、提款機前翻拍照片（附於偵卷第七九頁）及由甲○○領回十萬元現款之贓證
    物領具一紙（附於偵卷第三四頁、第三五頁）可明。
  3.另參諸：
  (1)被告丙○○於警詢時供稱：「（你們將甲○○帶車上後前往何處？做何事情？）
    帶上車後由乙○○駕車先在附近繞，在繞圈時己○○逼問甲○○提款卡密碼，甲○○不從己○○就毆打他，甲○○便將密碼交給己○○，知道後乙○○便將車開
    往郵局提款，由乙○○下車提款，金額多少我並不知道，提款完後由乙○○開車
    載我們往山上走，地點我不清楚，到達山上後由己○○以繩子將甲○○雙手綁住
    ，由我跟丁○○看管，乙○○跟己○○開車買東西給我們吃，吃完之後，又前往
    一處眷村，他們二人下車不知作何事接著又上車到處繞，最後到富可汗汽車旅館
    在一四二號房休息．．．」、「（此案全部經過事前你是否有參與策劃？事前你
    是否知情？）我沒有參與策劃，事先我只知道我們要去打甲○○。」、「（所提
    之款項何人取走？如何分配？）錢是由己○○取走（經警方查獲我才知道是從乙○○住處取出），沒有說要如何分配，我跟丁○○離開後並沒有拿到錢，楊、吳
    其中一人有講說事後再聯絡，要請我跟丁○○去喝一攤當作酬謝。」（參偵卷第
    二十頁以下筆錄）。於偵訊時供稱：「．．．在車上，乙○○很小聲叫己○○問
看看甲○○提款卡密碼，叫我們打甲○○叫他說出來，丁○○在車上有動手打甲○○，甲○○就把密碼說出來，乙○○就下去領錢，在哪領我不知道。」、「（
    離開店內，乙○○有下車去提錢，領多少不知道，後來就到山上哪個山上不知道
    ，乙○○叫我、丁○○，甲○○下車，叫我們顧好他，乙○○就和己○○下車買
    東西，約過一個鐘頭，他們就拿東西上來給我們吃，．．．」、「（領幾次款？
    ）我不清楚。」、「（現金十萬元在何處？）我不知道有現金十萬元。」、「（
    乙○○有無說他領了被害人十萬元？）他沒有說。」、「（乙○○給你任何好處
    ？）都沒有。」、「（你為何要戴口罩？）因為甲○○看過我，我不想惹事。」
    、「（乙○○有告訴你甲○○很有錢要去搶他？）沒有。」等語（參偵卷第五七
    頁以下、第一五九頁以下筆錄）。於本院九十三年五月十九日審理時則供稱事後
    講要請伊與丁○○去喝一攤的是乙○○等語。
  (2)被告己○○於九十二年十月一日警詢時供稱：「．．．他們便押甲○○上乙○○
    車，由乙○○開車，我坐前座，途經大雅郵局，乙○○便下車去郵局領錢，領完
    錢便驅車上山，我用木棍輕輕毆打甲○○腿部，．．．」（參偵卷第一五頁以下
    筆錄）；於本院九十三年四月二十七日行準備程序時，供稱：．．．伊等四人一
    同上車，在車上沒有逼問甲○○，一開始伊只知道要去打甲○○，不知領錢的事
    ，在車上是甲○○自己說密碼並將提款卡拿給乙○○，伊是在山上才知道乙○○
    與甲○○的債務糾紛，．．等情（參本院同日準備程序筆錄）。
  (3)被告乙○○於警詢時供稱：「．．．打完後就以麻繩綑綁住甲○○將其手部綑綁
    於背後，再叫甲○○把槍交出來，他不願交出來，他們即開始尋找，後來在電腦
    上黑色包包內找到，找到槍後他們就罵甲○○說為何持有槍枝那麼囂張，並要甲○○交出提款卡，並逼問甲○○提款卡密碼，提款卡到手後即交給我本人，我因
    為背對著他們所以不知道是誰交給我的，並由一名歹徒假裝押我上車，另二名歹
    徒押甲○○，我開車前往大雅郵局由我持提款卡至提款機提領十萬元整，由我開
    車，己○○假裝押住我坐駕駛座旁邊，．．．」、「（你強盜甲○○之財物十萬
    元現在在何處？）放在我家中房間內。」（參偵卷第九頁以下筆錄）。
  4.被告丙○○於前開警、偵訊筆錄均提及伊等將告訴人帶上車後，被告乙○○在車
    上示意被告己○○令告訴人道出提款卡密碼，如告訴人不從，己○○則毆打告訴
    人，並要伊等毆打告訴人令其說出，在車上被告丁○○有毆打告訴人之舉，告訴
    人方才告知提款卡密碼，隨即由被告乙○○下車去提款等情，業已明白指出被告
    乙○○示意己○○逼迫告訴人道出提款卡密碼，要伊等毆打告訴人，被告丁○○
    因而有毆打告訴人之舉，足見被告乙○○、己○○、丙○○、丁○○均明知告訴
    人講出提款卡密碼並非在其自由意識下所為，此部分自與告訴人於警詢及本院審
    理時所述情節相符。再以被告乙○○於警詢及告訴人於警詢、本院審理時所述案
    發過程，告訴人於九十二年九月三十日十九時許遭被告等人毆打成傷及剝奪行動
    自由後，隨即遭挾持前往車上，並在車上被質問有關提款卡密碼，被告乙○○獲
    知密碼後，隨即在同日十九時五十四分五十一秒前往大雅郵局提領六萬元，繼而
    更換地點於同日二十時零三分二十秒、二十時零三分五十九秒在臺銀大雅分行各
    提領二萬元得手，足見告訴人確實係因被告乙○○、己○○之毆打行止，及懼於
    先前在國賓車行內及車上遭被告四人毆打之舉動害怕不得不講出提款卡密碼至明
    。
  5.被告乙○○雖辯稱與告訴人間有搭蓋鐵皮屋及修理中古車費用等債務糾紛，告訴
    人才願意提供提款卡讓伊提領二十萬元云云。然：告訴人於警詢時業已明確指認
    歹徒即為被告乙○○及己○○，另一人曾見過，另一人則未曾見過，並表示與歹
    徒並無任何財物上糾紛等情，與其於本院審理時所陳述內容相符。雖告訴人一度
    於偵訊時指稱因與被告乙○○合夥，乙○○搭蓋鐵皮屋出資二十幾萬元，欲返還
    其搭蓋費用及其餘修理中古車費用，並自願提供提款卡及密碼以便解決與被告乙○○間之債務糾紛，此部分業據其於本院審理時更異其說詞，已如前述（二、(二)
    、1.(3)）。果告訴人確實有與被告乙○○有上開糾紛，並主動提供提款卡及密碼
    ，又何需於九十二年十月一日獲釋後，前往醫院就醫時又立即報警，並於警詢時
    堅決指稱如事實欄所述過程，及表明依法處理之決心？足見被告乙○○與告訴人
    是否有如其所指之鐵皮屋、中古車修繕等糾紛，不無可疑。況且，被告乙○○於
    九十二年十月一日警詢時先供稱因告訴人時常無故找伊麻煩，伊懷恨在心就約好
    要修理他，伊純粹是要教訓他云云；同日偵訊及本院內勤值班法官訊問時又均供
    稱：伊找到告訴人持有之槍枝，告訴人怕伊等舉發將該槍枝交出去，才主動說要
    給錢，伊為試試看告訴人所言是否實在，才會去領錢看看云云；於九十二年十月
    十四日、九十三年二月五日偵訊及本院行準備程序、審理時則均又改供稱：伊幫
    告訴人加蓋鐵皮屋及修理中古車費用，告訴人均未支付，故他才提供提款卡及密
    碼供伊領取云云，其前後供詞顯然不一至明，復均為告訴人所堅決否認。被告丙○○於偵訊及本院內勤值班法官訊問時亦配合被告乙○○說詞，供稱因為被告乙○○要脅將告訴人之槍枝交予警方以便指控告訴人，告訴人在車上才說要用錢來
    塞被告乙○○嘴巴，希望乙○○不要將槍枝交給警方，並希望乙○○將槍枝交還
    給他，那是在乙○○領完錢後之事等語（參偵卷第五七頁以下；九十二年度聲羈
    字第五七二號卷第六頁背面筆錄）。如被告丙○○確實於車上聽聞被告乙○○與
    告訴人對談關於交付槍枝之事，何以同在車內之被告己○○、丁○○於偵訊及本
    院審理時均聲稱只知他們在講有關錢的事，實際詳情均不知情，且被告乙○○於
    嗣後偵訊及本院審理時又均更異其詞，謂係因為鐵皮屋、中古車等因而與告訴人
    有糾紛，其餘被告復稱均不知情？此猶自被告四人歷次警、偵訊、本院內勤值班
    法官訊問、行準備程序及審理時各次筆錄記載彰彰甚明。退步言之，縱使告訴人
    主動提供提款卡及密碼，目的在解決與被告乙○○間之二十餘萬元債權債務糾紛
    ，何以被告乙○○須藉由被告己○○逼問密碼，甚者需藉由被告丙○○、丁○○
    拳腳相向，而不自行與告訴人商談即足？而被告乙○○又何需在另被告三人陸續
    進入車行時，仍佯裝受押蹲在地上，甚至有受迫開車之舉（被告乙○○雖否認有
    佯裝受押制乙情，然其於警偵訊時業均供稱確有佯裝遭押及受迫開車之舉，被告
    丙○○、丁○○亦均為相同供詞，被告乙○○於本院審理時改稱並無其事，其餘
    被告亦配合其說詞，均為本院所不採）？被告乙○○糾眾目的如在解決債務糾紛
    ，告訴人在處於遭毆、寡不敵眾情況下，被告乙○○大可在車行內即可要求告訴
    人解決問題，而非需再以強押人、綑綁、看管、矇眼等手段行之。且被告乙○○
    於九十二年十月一日凌晨零時許領完第二筆十萬元款項後（鑑於同日自郵局提款
    機提款最高不得超過十萬元，故被告乙○○先於前一日十九時、二十時許領取共
    十萬元），何以仍不將告訴人釋放，反仍返回山上，另經由被告己○○提議前往
    告訴人父親住處、汽車旅館、山上，最後還以毛巾矇眼、黑色塑膠袋、繩索綑綁
    後，直至九十二年十月一日上午六、七時許才將告訴人釋放？足見被告乙○○辯
    稱是告訴人主動拿出提款卡及提供密碼讓伊領款，以解決與告訴人間債務糾紛一
    情顯無可採。
  6.被告己○○雖辯稱伊並不知提款之事，而卷內照片雖亦僅有被告乙○○於九十二
    年十月一日凌晨零時三十九分三十一秒及十五秒在提款機前面提款之照片（偵卷
    第七九頁），其餘提款照片則因時間過久已無紀錄（參臺灣銀行九十三年五月五
    日大雅營字第０九三０００二三一四一號、中華郵政股份有限公司臺中郵局九十
    三年五月六日中政字第０九三一一０００九０號函文各乙份附卷可稽），自無從
    該照片窺見被告己○○有無併同前往領款。然被告丙○○於警偵訊時均業已供稱
    被告己○○確有逼問告訴人提款卡密碼之舉，告訴人於本院審理時亦為相同之指
    述。而有關被告乙○○第一次提領之時間為九十二年九月三十日十九時五十四分
    五十一秒、二十時零三分二十秒、二十時零三分五十九秒，應即為被告等人於同
    日十九時許毆打告訴人後，自車行押解告訴人上車，取得提款卡後，隨即前往大
    雅郵局、臺銀大雅分行提領無誤。至被告乙○○第二次提領時間為九十二年十月
    一日凌晨零時三十七分五十一秒及同日零時三十九分十二秒，依告訴人於偵訊時
    指稱「第一次領完錢後我們到大肚山，全部人都有下車，丙○○、丁○○拿尼龍
    繩綁我，在那裡等要領第二次錢，在山上丁○○有幫我鬆綁，後來被其他人發現
    ，又幫我綁好」等語，及於本院審理時所指稱：「（之後第二次又有去領錢？）
    是，那時我已經在山上，他們自己去領，乙○○及己○○開車去領。」、「（你
    為何知道他們去領錢？）他們回來後沒有說，他們也沒有拿錢給我看，是我後來
    調領錢紀錄，看領錢的時間，當時我是在山上，才知道他們又去領第二次的十萬
    元。」、「（故第二次的十萬元，你並不知道是何人拿走？）是。」等情（參本
    院第一０三頁、第一０四頁筆錄）。再參照被告丙○○、丁○○於警、偵訊及告
    訴人陳述整個案發過程中，被告四人自國賓車行將告訴人帶至車上後，由被告乙○○駕車，經由被告己○○之逼問得知密碼後，先由乙○○駕車前往大雅郵局、
    臺銀大雅分行，並下車提領現款，之後乙○○駕車至臺中縣大肚山區，由乙○○
    等人令告訴人下車，毆打告訴人後，獨留被告丙○○、丁○○與告訴人在山上，
    被告乙○○與己○○則駕車下山離去，約過半小時至一小時後，乙○○、己○○
    方駕車復返，之後去汽車旅館，也是由丙○○、丁○○在旅館內看守告訴人，被
    告乙○○、己○○均有單獨外出，乃至事後挾持告訴人前往找尋其父時，亦由被
    告乙○○、己○○下車，而留丙○○、丁○○在車上。綜觀被告四人挾持告訴人
    之過程，被告乙○○與己○○獨自離去次數即有三、四次之多，時間不乏長達半
    小時至一小時之久。且被告乙○○於九十二年十月一日凌晨零時三十七分五十一
    秒及同日零時三十九分十二秒前往大雅郵局提領六萬元、四萬元現金得手之時間
    ，亦適為被告乙○○第一次領錢後，載其餘人前往臺中縣大肚山區，在山上毆打
    告訴人後，獨留被告丙○○、丁○○在山上看管告訴人，被告乙○○與己○○獨
    自駕車相偕外出之時刻。與被告丙○○、丁○○於警、偵訊堅稱只有看過被告乙○○下車去提領款項一次（即九十二年九月三十日十九時許、二十時許），及告
    訴人前開所述內容等情相符。被告等人於本院審理時雖口徑一致地稱於被告乙○○下車領款時，其餘三名被告均與告訴人同在車上，然告訴人眼睛直至九十二年
    十月一日快天亮時才遭被告等人矇住，告訴人自得清楚看見被告等人行徑，其尚
    且自後調閱郵局存摺之存提款紀錄始知悉遭領取二十萬元，顯見被告乙○○為第
    二次提款行為時，當係在其等第一次前往大肚山區，命被告丙○○、丁○○看管
    告訴人，而其與被告己○○獨自駕車外出時所提領無誤（公訴人起訴事實載明「
    甲○○在受其強暴脅迫下而將密碼說出，乙○○遂將車開往臺中縣大雅鄉大雅郵
    局，並分次共提領二十萬元現金得逞。嗣乙○○復將車開往臺中縣大肚山區某處
    後，．．」，並未區別被告乙○○第一次及第二次提領時間，此部分事實應再補
    充）。被告己○○既於整個案發過程，均與被告乙○○一起行動，其對於被告乙○○為第二次提款行為自當知之甚明（被告己○○、乙○○於本院審理時更供稱
    ：期間如有離開都是二人一起同行，縱使被告己○○借車去姑姑家，也是與乙○○一同前往）；況且被告丙○○於警詢時一度供稱錢是由己○○取走，被告乙○○於本院行準備程序時則明確供稱伊拿十萬元，另十萬元由己○○取走（雖於本
    院審理時又更異其詞，謂伊係將提領之二十萬元以橡皮筋分為二捆，放在駕駛座
    旁，等將告訴人送回車行後才發現十萬元不見了，先前稱錢由己○○取走，是因
    為車借己○○，所以才問他有沒有拿錢，但他說不知下落，該十萬元應該是車門
    開開關關時不慎掉落云云。然被告乙○○既然主觀認為該二十萬元是告訴人要償
    還伊鐵皮屋、中古車等費用，自當保管在身旁，又係在偕同己○○、丙○○、丁○○毆打、剝奪告訴人行動自由下所取得，豈會逕自放在毫無安全防護之駕駛座
    旁邊，實難理解，而與經驗法則顯然違背，為本院所不足採），告訴人於本院審
    理時亦稱在和解時，有聽參與和解之人說是己○○拿走十萬元，但伊並未親眼看
    到等情。而觀被告己○○、乙○○、丙○○等人彼此並無何嫌隙，何以乙○○、
    丙○○均一度直指被告己○○確實取得該十萬元款項，足見被告己○○對於尚未
    起獲之十萬元自難脫離干係。再又，告訴人於警詢及本院審理時均一再指稱，在
    前去「富可汗汽車旅館」前，被告己○○提議至伊父親處索款，乙○○並驅車前
    往乙情，亦與被告丙○○於警詢時供稱：「．．．到達山上後由己○○以繩子將
    甲○○雙手綁住，由我跟丁○○看管，乙○○跟己○○開車買東西給我們吃，吃
    完之後，又前往一處眷村，他們二人下車不知作何事接著又上車到處繞，最後到
    富可汗汽車旅館，．．．」相符，果乙○○、己○○未曾前往告訴人父親住處，
    被告丙○○又何能於警詢時明確指出此部分事實，益見被告己○○確實提議乙○○開車前往告訴人父親住處向其要錢之事實，其有圖謀告訴人財物之意欲甚明。
    被告己○○迭次辯稱：不知領款之事、不知領何人款項、也不知乙○○為何領款
    等節，均與現有事證有悖，均無可採。
  7.綜上所述，被告乙○○、己○○均辯稱無強盜告訴人財物之故意云云，要無足取
    。被告乙○○示意被告己○○逼問告訴人提款卡密碼，以遂行被告乙○○順利提
    款得手，二人再朋分花用各十萬元，其等有不法所有意圖，對告訴人施用強暴手
    段至使不能抗拒，而取其財物之行為至為明確。其等有強盜犯行亦堪認定。
三、核被告四人所為，均係犯刑法第三百零二條第一項以強押人、綑綁、看管、矇眼
    不讓離去之非法方法剝奪人之行動自由罪；被告乙○○、己○○另犯刑法第三百
    二十八條第一項強盜罪及第三百三十九條之二第一項由自動付款設備取得他人之
    物罪。
  (一)公訴人雖認被告乙○○、己○○涉犯加重強盜罪嫌，惟被告丙○○、丁○○並無
    積極證據證明其等有參與本案強盜犯嫌，自不符合結夥三人以上強盜之加重構成
    要件事實（詳後(三)所述）；另被告等人初始在教訓告訴人，始有徒手或持木棍、
    鋁棒、木質煙灰缸及當場拿取告訴人所有玩具手槍毆打之行為，此部分應僅視為
    傷害及剝奪行動自由之施用強暴手段；至被告乙○○示意己○○逼問告訴人提款
    卡密碼，再由被告丙○○、丁○○毆打逼問至使告訴人說出提款卡密碼時，被告
    丙○○、丁○○僅徒手毆打之，並非持有任何兇器，此亦為告訴人於本院審理時
    所是認；故被告乙○○、己○○強盜告訴人財物時並未攜帶兇器（至事後到山上
    時，被告乙○○、己○○、丙○○雖有繼續持木棍或鋁棒或徒手毆打告訴人之行
    為，然其等主觀犯意仍在教訓傷害、剝奪其行動自由，告訴人並不知道被告乙○○、己○○二度取款之事實，且被告乙○○、己○○施用強暴手段至使告訴人不
    能抗拒之行為僅有一個，事後分次取款行為乃同一犯行之接續），是被告乙○○
    、己○○此部分行為應僅該當普通強盜罪，公訴人認涉犯加重強盜罪嫌，容有誤
    會，惟起訴之基本社會事實仍屬同一，起訴法條應予變更。又被告乙○○、己○○共謀以告訴人提款卡提領現款，另觸犯刑法第三百三十九條之二第一項由自動
    付款設備取得他人之物罪，此部分事實業據於起訴事實內載明，僅漏引法條，且
    與已成罪之妨害自由、強盜等罪具有裁判上一罪關係，本院自得併予審理。上開
    罪名本院雖未於言詞辯論期日告知，然被告乙○○、己○○及其等選任辯護人均
    在就該被告二人究竟有無強盜之不法意圖併同提款一事於本院行準備程序時及審
    理時為充分說明及辯護，自無礙於其等防禦權之行使，併此敘明。又被告丙○○
    、丁○○在車上聽從被告乙○○、己○○指示有毆打告訴人、逼問提款卡密碼之
    舉，使告訴人行無義務之事，自係在其等原先教訓、剝奪告訴人行動自由之同一
    犯意中接續實施，應視為以非法方法剝奪行動自由之部分行為，不另構成強制罪
    。
  (二)公訴人雖認被告等人涉犯刑法第二百七十七條第一項傷害罪嫌，然按告訴乃論之
    卡，丙○○、己○○、丁○○一直問伊有關提款卡下落及密碼，之後丙○○及己○○才下車到車行去拿，並叫丁○○在車上看管伊；拿到後丙○○及丁○○問伊
    提款卡密碼，之後乙○○去領十萬元回車上後，有看到丙○○將錢放在身上；伊
    遭釋放前，己○○、丙○○說還要五、六十萬元，並沒有說是什麼錢，只有說在
    十月一日下午十八時許在車行要準備好，有說如果拿不到錢，要對伊不利等情。
    惟告訴人於警詢時係陳稱：「．．．戴鴨舌帽之男子持槍朝我頭部敲擊後，又進
    來一人將我毆打並逼我交出提款卡跟存摺後，將我強押上車，．．」，顯係在指
    於車行內逼伊交出提款卡者應即為最後進入國賓車行內之被告己○○，卻於本院
    審理時供稱：「在警詢陳稱有人衝進車內叫伊交出提款卡及存摺，是除乙○○外
    之三名被告都有這樣說」，前後指訴已有不一；另告訴人於警詢時業已指明歹徒
    共四人，分別為被告乙○○、己○○及另二人，卻均以「歹徒」稱呼，已難僅憑
    其警詢筆錄之指訴而得以明確看出被告四人之行為分擔項目為何；而於九十二年
    十月十四日偵訊時復均僅提及丙○○與丁○○有參與毆打之舉，要求伊拿出提款
    卡及逼問密碼者皆為被告乙○○及己○○，並未提及丙○○及丁○○，則丙○○
    、丁○○二人是否如告訴人於本院所指有要求伊拿出提款卡，顯無證據可資證明
    （但仍有逼問提款卡密碼之舉，參前開(一)所述）；況且，告訴人於警詢時亦未提
    及被告等人強拉其上車後，有再度返回車行，由己○○與丙○○下車進入車行內
    搜尋提款卡下落之舉，且其餘被告亦均否認有二度返回車行之舉，且如告訴人所
    述，由丙○○與己○○二度進入車行尋找提款卡下落，卻僅由被告丁○○一人獨
    守車上看管告訴人及佯裝受壓制之被告乙○○，彼時被告丁○○並未持任何工具
    共四人，分別為被告乙○○、己○○及另二人，卻均以「歹徒」稱呼，已難僅憑
    其警詢筆錄之指訴而得以明確看出被告四人之行為分擔項目為何；而於九十二年
    十月十四日偵訊時復均僅提及丙○○與丁○○有參與毆打之舉，要求伊拿出提款
    卡及逼問密碼者皆為被告乙○○及己○○，並未提及丙○○及丁○○，則丙○○
    、丁○○二人是否如告訴人於本院所指有要求伊拿出提款卡，顯無證據可資證明
    （但仍有逼問提款卡密碼之舉，參前開(一)所述）；況且，告訴人於警詢時亦未提
    及被告等人強拉其上車後，有再度返回車行，由己○○與丙○○下車進入車行內
    搜尋提款卡下落之舉，且其餘被告亦均否認有二度返回車行之舉，且如告訴人所
    述，由丙○○與己○○二度進入車行尋找提款卡下落，卻僅由被告丁○○一人獨
    守車上看管告訴人及佯裝受壓制之被告乙○○，彼時被告丁○○並未持任何工具
    （被告乙○○截至告訴人釋放前仍均佯裝被押制），豈可只留丁○○一人於車上
    同時看管被告乙○○及告訴人，而不令告訴人起疑？是告訴人指稱丙○○有與己○○再度進入車行拿取提款卡之事實，尚無積極事證足資證明；又告訴人雖又指
    稱被告丙○○於被告乙○○領回十萬元後，有出示十萬元給告訴人看，然案發當
    時被告乙○○開車，被告己○○坐右前座，告訴人坐左後座，被告丁○○坐後座
    中間，被告丙○○坐右後座，被告乙○○復供稱領完錢後就將錢放在駕駛座旁邊
    ，距離告訴人尚隔被告丁○○之被告丙○○是否可能拿取該財物出示予告訴人觀
    看，不無可疑，況且告訴人於警、偵訊及其餘被告等人亦均未有如此說詞，告訴
    人於本院審理時之此部分指述是否真實，亦有可疑；告訴人雖又指稱在伊離去前
    ，被告丙○○有稱要再籌款五十萬元，否則要對其不利云云，然其於警詢時在業
    已知悉犯罪行為人為何人時，仍僅泛言「歹徒」一詞，同亦未能明確指稱究竟為
    何人，於偵訊時亦未做此陳述，於本院審理時方指述上情，亦無證據顯示與事實
    相符。是告訴人於本院審理時就被告丙○○、丁○○部分指稱其等有參與加重強
    盜構成要件之行為分擔及不法意圖云云，為本院所不採，併此敘明。
  (四)被告四人被訴傷害罪嫌已欠缺訴追條件，被告丙○○、丁○○被訴涉犯加重強盜
    罪嫌，並無積極證據足以證明，其二人此部分加重強盜犯罪不能證明，本應依法
    為不受理、無罪判決之諭知，惟公訴人以此部分與前開已成罪之妨害自由罪間具
    有牽連犯之裁判上一罪關係，基於審判不可分之法理，本院不另為上開判決之諭
    知。
  (五)被告四人就妨害自由及被告乙○○、己○○二人就強盜罪彼此間，俱有犯意聯絡
    與行為分擔，均為共同正犯。被告乙○○、己○○所犯妨害自由、強盜罪、由自
    動付款設備取得他人之物三罪間，具有方法與結果之牽連關係，為牽連犯，依刑
    共四人，分別為被告乙○○、己○○及另二人，卻均以「歹徒」稱呼，已難僅憑
    其警詢筆錄之指訴而得以明確看出被告四人之行為分擔項目為何；而於九十二年
    十月十四日偵訊時復均僅提及丙○○與丁○○有參與毆打之舉，要求伊拿出提款
    卡及逼問密碼者皆為被告乙○○及己○○，並未提及丙○○及丁○○，則丙○○
    、丁○○二人是否如告訴人於本院所指有要求伊拿出提款卡，顯無證據可資證明
    （但仍有逼問提款卡密碼之舉，參前開(一)所述）；況且，告訴人於警詢時亦未提
    及被告等人強拉其上車後，有再度返回車行，由己○○與丙○○下車進入車行內
    搜尋提款卡下落之舉，且其餘被告亦均否認有二度返回車行之舉，且如告訴人所
    述，由丙○○與己○○二度進入車行尋找提款卡下落，卻僅由被告丁○○一人獨
    守車上看管告訴人及佯裝受壓制之被告乙○○，彼時被告丁○○並未持任何工具
    （被告乙○○截至告訴人釋放前仍均佯裝被押制），豈可只留丁○○一人於車上
    同時看管被告乙○○及告訴人，而不令告訴人起疑？是告訴人指稱丙○○有與己○○再度進入車行拿取提款卡之事實，尚無積極事證足資證明；又告訴人雖又指
    稱被告丙○○於被告乙○○領回十萬元後，有出示十萬元給告訴人看，然案發當
    時被告乙○○開車，被告己○○坐右前座，告訴人坐左後座，被告丁○○坐後座
    中間，被告丙○○坐右後座，被告乙○○復供稱領完錢後就將錢放在駕駛座旁邊
    ，距離告訴人尚隔被告丁○○之被告丙○○是否可能拿取該財物出示予告訴人觀
看，不無可疑，況且告訴人於警、偵訊及其餘被告等人亦均未有如此說詞，告訴
    人於本院審理時之此部分指述是否真實，亦有可疑；告訴人雖又指稱在伊離去前
    ，被告丙○○有稱要再籌款五十萬元，否則要對其不利云云，然其於警詢時在業
    已知悉犯罪行為人為何人時，仍僅泛言「歹徒」一詞，同亦未能明確指稱究竟為
    何人，於偵訊時亦未做此陳述，於本院審理時方指述上情，亦無證據顯示與事實
    相符。是告訴人於本院審理時就被告丙○○、丁○○部分指稱其等有參與加重強
    盜構成要件之行為分擔及不法意圖云云，為本院所不採，併此敘明。
  (四)被告四人被訴傷害罪嫌已欠缺訴追條件，被告丙○○、丁○○被訴涉犯加重強盜
    罪嫌，並無積極證據足以證明，其二人此部分加重強盜犯罪不能證明，本應依法
    為不受理、無罪判決之諭知，惟公訴人以此部分與前開已成罪之妨害自由罪間具
    有牽連犯之裁判上一罪關係，基於審判不可分之法理，本院不另為上開判決之諭
    知。
  (五)被告四人就妨害自由及被告乙○○、己○○二人就強盜罪彼此間，俱有犯意聯絡
    與行為分擔，均為共同正犯。被告乙○○、己○○所犯妨害自由、強盜罪、由自
    動付款設備取得他人之物三罪間，具有方法與結果之牽連關係，為牽連犯，依刑
    法第五十五條規定從一重之強盜罪處斷。
  (六)爰審酌被告等人年紀均輕，卻藉機毆打告訴人、剝奪其行動自由達十一、十二小
    時之久，復施以毆打、綑綁、矇毛巾、套黑色塑膠袋等手段，造成告訴人心理莫
    名恐懼及危害，被告乙○○、己○○更趁機強盜告訴人財物，以供一己花用，犯
    後飾詞否認犯行，前後說詞模稜兩可，企圖誤導法院判斷，至被告丙○○、丁○○均未滿二十歲，分別受乙○○、丙○○相邀，基於為朋友出氣心理，同仇敵慨
    ，致闖下大禍，惟被告丁○○於拘禁告訴人於山上期間尚私給告訴人二百元並鬆
    綁繩索，其心非惡，是考以被告等人犯案情況、參與程度及犯後與告訴人業已達
    成和解，有和解書一份附卷可稽等一切情狀，分別量處如主文所示之刑，並就被
    告丁○○部分諭知易科罰金之折算標準。
  (七)扣案之毛巾一條、繩子一條、黑色垃圾袋一只、鋁棒一根均為被告四人共同妨害
    自由所用之物，且為被告乙○○所有，業據其於警詢時供述在卷；雖於本院審理
    時被告乙○○供稱均為車行內所有云云，然上開鋁棒乃自被告乙○○所有自用小
    客車內起獲，至毛巾、繩子及黑色塑膠袋乃被告乙○○與己○○獨留另二名被告
    在汽車旅館看守告訴人後，回來後驅車往山上時拿出，縱使被告乙○○預先在車
    行取出該些物品，亦有自行取用之意思，應為其所有，此亦與其警詢時供述情形
    相符，上開物品應均依刑法第三十八條第一項第二款規定宣告沒收。至扣案之玩
    具手槍一支，並非被告等人所有，而係告訴人所有，業據告訴人於本院審理時陳
    述明確，不予宣告沒收，併此敘明。
據上論斷，應依刑事訴訟法第二百九十九條第一項前段、第三百條，刑法第二十八條
、第三百二十八條第一項、第三百零二條第一項、第三百三十九條之二第一項、第五
十五條、第四十一條第一項前段、第三十八條第一項第二款，罰金罰鍰提高標準條例
第一條前段、第二條，判決如主文。
中      華      民      國      九十三      年      六      月    二    日
                                        審判長法  官  張靜琪
          法  官  王世華
                                              法  官  賴妙雲
右正本證明與原本無異。
如不服本判決，應於送達後十日內向本院提出上訴狀 （須附繕本） ，上訴於台灣高
法院台中分院。
                                              書記官
中      華      民      國      九十三      年      六      月    二    日
附錄論罪科刑法條
刑法第三百零二條第一項、第三百二十八條第一項、第三百三十九條之二第一項
第  302 條  (剝奪他人行動自由罪)
           私行拘禁或以其他非法方法，剝奪人之行動自由者，處五年以下有期徒?
           、拘役或三百元以下罰金。
           因而致人於死者，處無期徒刑或七年以上有期徒刑，致重傷者，處三年?
           上十年以下有期徒刑。
           第一項之未遂犯罰之。
第  328 條  意圖為自己或第三人不法之所有，以強暴、脅迫、藥劑、催眠術或他法
            至使不能抗拒，而取他人之物或使其交付者，為強盜罪，處五年以上有
            徒刑。
            以前項方法得財產上不法之利益或使第三人得之者，亦同。
            犯強盜罪因而致人於死者，處死刑、無期徒刑或十年以上有期徒刑；致
            傷者，處無期徒刑或七年以上有期徒刑。
            第一項及第二項之未遂犯罰之。
            預備犯強盜罪者，處一年以下有期徒刑、拘役或三千元以下罰金。
第 339-2條  意圖為自己或第三人不法之所有，以不正方法由自動付款設備取得他人
            物者，處三年以下有期徒刑、拘役或一萬元以下罰金。
            以前項方法得財產上不法之利益或使第三人得之者，亦同。
